臺灣臺東地方法院刑事判決
110年度金訴字第32號
公  訴  人  臺灣臺東地方檢察署檢察官
被      告  簡芊華



選任辯護人  邱聰安律師(法律扶助)          
上列被告因違反洗錢防制法等案件，經檢察官提起公訴（110年
度偵字第2054號）後，於本院準備程序進行中，被告先就被訴事
實為有罪之陳述，經檢察官聲請改依協商程序而為判決，本院合
議庭裁定由受命法官獨任進行協商程序，判決如下：
    主      文
簡芊華幫助犯洗錢防制法第十四條第一項之洗錢罪，處有期徒刑
貳月，併科罰金新臺幣伍仟元，罰金如易服勞役，以新臺幣壹仟
元折算壹日。
    事實及理由
一、本件犯罪事實及證據，除下列事項外，其餘均同於檢察官起
    訴書之記載，均引用之（如附件）：
（一）犯罪事實欄一第14行「2月26日19時許」更正為「4月6日
      」
（二）證據欄應刪除「金融機構聯防機制通報單」，並補充「被
      告簡芊華於本院行準備程序時之自白及陳述」。
二、本件經檢察官與被告於審判外達成協商之合意且被告已認罪
    ，其合意內容為：被告幫助犯洗錢防制法第14條第1項之洗
    錢罪，願受科刑之範圍為有期徒刑2月，併科罰金新臺幣（
    下同）5,000元，罰金如易服勞役，以1,000元折算1日。經
    查，上開協商合意並無刑事訴訟法第455條之4第1項所列情
    形之一，檢察官聲請改依協商程序而為判決，本院爰不經言
    詞辯論，於協商合意範圍內為協商判決，合予敘明。
三、應適用之法條：刑事訴訟法第455條之2第1項、第455條之4
    第2項、第455條之8、第454條第2項，洗錢防制法第2條第2
    款、第14條第1項、第3項、第16條第2項，刑法第11條、第3
    39條第1項、第30條第1項前段、第2項、第55條前段、第42
    條第3項前段，刑法施行法第1條之1第1項。
四、本判決除有刑事訴訟法第455條之4第1項第1款、第2款、第4
    款、第6款、第7款所定情形之一，或違反同條第2項規定者
    外，檢察官與被告均不得上訴。
五、如有前項得上訴之情形，得自收受判決送達之日起20日內，
    向本院提出上訴書狀，上訴於第二審法院。
本案經檢察官陳薇婷提起公訴，檢察官馮興儒到庭執行職務。
中　　華　　民　　國　　110 　年　　11　　月  　 29 　日
                  刑事第一庭    法  官  施伊玶
以上正本證明與原本無異。　　　　　　　　　
本判決除有刑事訴訟法第455條之4第1項第1款、第2款、第4款、
第6款、第7款所定情形之一，或違反同條第2項規定外，檢察官
與被告均不得上訴。如有上開得上訴之情形，應於收受判決後20
日內向本院提出上訴書狀，並應敘述具體理由；其未敘述上訴理
由者，應於上訴期間屆滿後20日內向本院補提理由書「切勿逕送
上級法院」。
　　　　　　　　　              書記官  劉嘉綸
中　　華　　民　　國　　110 　年　　11　　月　　29　　日
　　　　　　　　　　　　　　　　　　
附錄論罪科刑法條：
洗錢防制法第14條
有第2條各款所列洗錢行為者，處7年以下有期徒刑，併科新臺幣
500萬元以下罰金。
前項之未遂犯罰之。
前2項情形，不得科以超過其特定犯罪所定最重本刑之刑。
中華民國刑法第339條
意圖為自己或第三人不法之所有，以詐術使人將本人或第三人之
物交付者，處5年以下有期徒刑、拘役或科或併科50萬元以下罰
金。
以前項方法得財產上不法之利益或使第三人得之者，亦同。
前2項之未遂犯罰之。

附件：
臺灣臺東地方檢察署檢察官起訴書
                                     110年度偵字第2054號
　　被　　　告　簡芊華　女　38歲（民國00年0月00日生）
　　　　　　　　　　　　住臺東縣○○市○○路000號
　　　　　　　　　　　　居臺東縣○○市○○街000巷00弄0號
　　　　　　　　　　　　　1樓
　　　　　　　　　　　　國民身分證統一編號：Z000000000號
上列被告因違反洗錢防制法等案件，業經偵查終結，認應提起公
訴，茲將犯罪事實及證據並所犯法條分敘如下：
　　　　犯罪事實
一、簡芊華明知國內社會上層出不窮之詐騙集團或不法份子為掩
    飾其不法行徑，隱匿其不法所得，避免執法人員之追究及處
    罰，常蒐購並使用他人帳戶，進行存提款與轉帳等行為，在
    客觀上可以預見一般取得他人帳戶使用之行徑，常與行財產
    犯罪所需有密切關聯，竟基於掩飾特定犯罪所得之去向及幫
    助詐欺取財之不確定故意，以提供二本金融帳戶領取新臺幣
    （下同）3萬5,000元之代價，先依詐騙集團成員指示，更改
    其申辦之臺灣銀行帳號000-000000000000號帳戶之提款卡密
    碼，復於民國110年4月1日，在臺東縣臺東市統一超商東佳
    門市，將上開帳戶之提款卡寄送交付予真實姓名年籍不詳之
    詐欺集團成員使用，藉以幫助該詐欺集團成員從事詐欺取財
    之犯行。嗣該詐騙集團成員取得上開帳戶之存摺及提款卡後
    ，竟共同意圖為自己不法之所有，基於詐欺取財之犯意聯絡
    ，於110年2月26日19時許，撥打電話予施駿彥，佯稱其前於
    網路購物，因遭誤植為廠商，將額外扣款，需依指示操作取
    消，致施駿彥陷於錯誤，分別於110年4月6日17時59分許、
    同日18時1分許，將4萬9,987元、4萬9,987元匯入上開帳戶
    。嗣因施駿彥察覺有異，報警處理，而循線查悉上情。
二、案經臺東縣警察局臺東分局報告偵辦。
　　　　證據並所犯法條
一、證據清單及待證事實：
編號 證據名稱 待證事實 1 被告簡芊華於偵查中之供述 被告將上開帳戶之提款卡及密碼交予他人之事實。 2 被害人施駿彥於警詢時之指述 其遭詐騙，將款項匯入被告上開帳戶之事實。 3 臺灣銀行開戶資料、交易明細各1份 被告開設上開帳戶，並將帳戶提供予詐騙集團使用之事實。 4 被告與詐騙集團LINE對話紀錄1份 佐證被告以提供帳戶獲取報酬之方式，將上開帳戶租借予詐騙集團之事實。 5 內政部警政署反詐騙諮詢專線紀錄表、臺南市政府警察局佳里分局佳里派出所受理詐騙帳戶通報警示簡便格式表、金融機構聯防機制通報單各1份 被害人施駿彥遭詐騙，匯款至被告上開帳戶之事實。 
二、核被告所為，係犯刑法第30條第1項前段、同法第339條第1
    項之幫助詐欺取財罪嫌及違反洗錢防制法第2條第2款、同法
    第3條第2款規定，應依同法第14條第1項洗錢罪嫌論處。
三、依刑事訴訟法第251條第1項提起公訴。
　　此　致
臺灣臺東地方法院
中　　華　　民　　國　 110　　年　　8 　　月　　30　　日
　　　　　　　　　　　　　檢　察　官　陳薇婷
本件正本證明與原本無異
中　　華　　民　　國　 110　　年　　9 　　月　　7　　日
                          書  記  官  呂玉苓  
附錄本案所犯法條全文
中華民國刑法第339條
意圖為自己或第三人不法之所有，以詐術使人將本人或第三人之
物交付者，處 5 年以下有期徒刑、拘役或科或併科 50 萬元以
下罰金。
以前項方法得財產上不法之利益或使第三人得之者，亦同。
前二項之未遂犯罰之。

洗錢防制法第14條
有第二條各款所列洗錢行為者，處七年以下有期徒刑，併科新臺
幣五百萬元以下罰金。
前項之未遂犯罰之。
前二項情形，不得科以超過其特定犯罪所定最重本刑之刑。